【裁判字號】    90,易,88
【裁判日期】    900309
【裁判案由】    竊盜
【裁判全文】
臺灣宜蘭地方法院刑事判決                              九十年度易字第八八號
    公  訴  人  臺灣宜蘭地方法院檢察署檢察官
    被      告  乙○○
右列被告因竊盜案件，經檢察官提起公訴（八十九年度偵字第三四七二號），本院判
決如左：
    主  文
乙○○竊盜未遂，處罰金參仟元。如易服勞役以參佰元折算壹日。
    事  實
一、乙○○意圖為自己不法所有，於民國八十九年十一月二十八日凌晨，攜帶玩具槍
    一把、頭罩一個、童軍繩一條及手套一雙，在宜蘭縣宜蘭市○○路○段一二六巷
    八號甲○○經營之「敬業成衣企業社」內搜尋、接近企業社中甲○○所有之衣物
    ，而著手竊取之際，即因觸動屋內窗戶警鈴，而於同日凌晨二時四十分許為警當
    場查獲，並扣得上揭玩具槍一把、頭罩一個、童軍繩一條及手套一雙等物。
二、案經宜蘭縣警察局宜蘭分局報告台灣宜蘭地方法院檢察署檢察官偵查起訴。
    理  由
一、訊據被告矢口否認有前述犯行，辯稱當時入內是要找朋友喝酒，並沒有竊盜之犯
    意，也沒有竊得物品云云。然查右揭事實，業據被告於檢察官偵查時坦承：「‧
    ‧‧在第二道門內我有叫屋主，但沒有人理，我當時想可以入內偷幾件衣服帶走
    ，但內門上鎖，我想打開窗戶爬進去，但窗戶拉開警報就響了，沒多久警察就來
    了」等語，顯見被告當時有竊盜之犯意，並已物色財物而正接近財物中，是可確
    定。而被告於上揭時地誤觸警鈴遭警查獲等情，亦據被害人甲○○證述甚詳，是
    本件被告犯行明確，應依法論科。
二、刑法竊盜罪所保護之法益乃各個人對其所管領動產之支配力，是於決定竊盜行為
    著手時點之際，即應考慮具體財產持有人之支配力是否已有被侵害之直接或現實
    危險性。就侵入住宅竊盜犯罪之型態觀之，若行為人不僅有侵入住宅之行為，且
    已開始有搜尋、物色財物、或為物色財物而接近財物之動作，則應認此際行為人
    之行為對住宅居住人就各個動產之支配力已有加以排除而移轉持有之直接或現實
    危險性，而非僅單純侵害住宅居住人居住安寧之法益。亦即被告從客觀上觀察，
    其上揭行為已足認其行為係與侵犯他人財物之行為有關，且具有一貫接連性之密
    接行為，顯然已著手於竊盜行為之實行，核其所為，係犯刑法第三百二十條第三
    項、第一項之竊盜未遂罪。被告已著手犯罪行為之實施而未遂，應依法減輕其刑
    。爰審酌被告犯罪之動機、目的、手段、對被害人所造成損失及犯罪後態度良好
    等一切情狀，量處主文所示之刑，並諭知易服勞役之折算標準。又扣案上揭玩具
    槍一把、頭罩一個、童軍繩一條及手套一雙等物，因該玩具手槍一支滑套及槍身
    材質為金屬，塑膠材質槍管內具阻鐵，欠缺滑蓋扣致無法槍管、滑套及槍身固定
    ，依現狀不具殺傷力，此有內政部警政署刑事警察局鑑驗通知書一紙可憑；而頭
    罩與手套等物亦屬一般禦寒毛線物；及童軍繩一條，均無積極證據足認係供被告
    犯罪所用，爰不宣告沒收，併此敘明。
據上論斷，應依刑事訴訟法第二百九十九條第一項前段、刑法第三百二十條第三項、
第一項、第二十六條前段，第四十二條第二項、罰金罰鍰提高標準第一條前段、第二
條，判決如主文。
本案經檢察官林慧到庭執行職務。
中    華    民    國      九十        年      三      月       九      日
                                  臺灣宜蘭地方法院刑事第二庭
                                      法  官
右正本證明與原本無異。
如不服本判決，應於判決送達後十日內，向本院提出上訴狀。


司法院資訊處製作；財團法人民間司法改革基金會備份。
